# 合并抵消问题咨询

提问人：zyqlucsuc@163.c 时间：2019-10-18 15:43:31
陈版您好，请问一个这样的合并抵消问题：
1 、我公司预收购我的一个客户的股权，这个客户家有我公司销售给他的并没有实现对外销售的存货，请问这个存货在合并时点需要抵消确认未实现内部交易损益吗？
2 、母公司用评估作价后的无形资产出资
母公司账面的无形资产（专利） 1000 万，评估作价 2800 万，作为对控股子公司D的出资。母公司做账：借：长期股权投资 2800 贷无形资产 1000 ，贷资产处置收益 1800 ；D 公司做账：借：实收资本 2800 贷 无形资产2800
母公司在做内部投资的时候这个收益单表上是应该确认的，合并层面将评估作价的部分抵消掉，这样理解对吗？

回答人：chenyiwei
1 、首先判断此前的存货销售和此次的股权收购是否为一揽子交易。如果不是一揽子交易，则在收购股权的购买日，对其持有的原先由本公司卖出的存货也同样按照购买日的公允价值计量，无需冲回前期的销售收入、成本。
2 、首先判断以无形资产对控股子公司出资是否具有商业实质。如果具有商业实质，则你的理解合理。如果不具有商业实质，则应以投出资产的原账面价值作为对子公司的新增投资成本，不确认损益，但子公司仍可按评估值入账。另外，要考虑本公司在增资前后对该子公司的股权比例是否发生变化，如增加持股比例，则在合并报表层面体现出收购少数股权的影响。

提问人：zyqlucsuc@163.c 时间：2019-10-22 19:03:18
陈版您好，感谢您的回复。
您回复中说 “如果不具有商业实质，则应以投出资产的原账面价值作为对子公司的新增投资成本，不确认损益，但子公司仍可按评估值入账。”
那么母公司：借长投：账面价值，贷无形资产账面价值；控股子公司借：无形资产评估值贷：实收资本评估值
合并层面将评估增值抵消掉是吗？这种情况下是不是就属于没有溢价了，母公司转让这个无形资产不用交增值税以及所得税了？

回答人：chenyiwei
(1) 中的贷方项目，可能只有其他流动负债。